臺灣高等法院民事裁定　　　　　　　　　 99年度上字第755號
上　訴　人　劉鴻基
訴訟代理人　何榮源律師
被　上訴人　劉李聯珠
訴訟代理人　楊俊雄律師
上列當事人間因所有權移轉登記等事件，上訴人對於中華民國10
0年8月10日本院98年度上字第755號第二審判決提起上訴，本院
裁定如下：
  主  文
被上訴人應於收受本裁定正本柒日內，補繳第二審裁判費新臺幣
陸萬伍仟肆佰捌拾捌元。
上訴人應於收受本裁定正本柒日內，補繳第三審裁判費新臺幣陸
萬伍仟肆佰捌拾捌元，逾期即駁回其上訴。
  理  由
一、按訴訟標的之價額，由法院核定；核定訴訟標的之價額，以
    起訴時之交易價額為準；無交易價額者，以原告就訴訟標的
    所有之利益為準；法院因核定訴訟標的之價額，得依職權調
    查證據，民事訴訟法第77條之1第1、2、3項定有明文。準此
    ，訴訟標的價額之核定，固屬法院職權，惟法院核定該價額
    並非漫無限制，仍應調查事實，依客觀情況定之。又動產或
    不動產之交易價額常受買賣雙方之需求、主觀好惡、目的及
    利用價值等之影響，若當事人間就該交易價額有所爭執，尤
    應調查實際情形以為核定訴訟標的價額之依據。是此所謂之
    交易價額，應係指客觀之市場交易價額而言（最高法院99年
    度臺抗字第88號裁定參照）。
二、查本件被上訴人於原審起訴請求上訴人應將其所有坐落臺北
    市○○區○○段七小段41地號土地應有部分108分之27（下
    稱系爭土地），暨門牌號碼臺北市○○街245號3樓之1房屋
    （下稱系爭房屋）移轉登記予被上訴人，並自系爭房屋遷出
    騰空返還予被上訴人等情，而自行認定本件訴訟標的價額為
    新臺幣（下同）445萬1,200元，且繳納裁判費4萬5,154元（
    見原審98年度司北調字第310號卷第2頁）。嗣於民國（下同
    ）99年1月28日原審98年度審訴字第6123號所有權移轉登記
    等事件審理中，兩造合意本件訴訟標的價額以系爭房屋每坪
    34萬元計算（見原審98年度審訴字第6123號卷第19頁背面）
    ，而系爭房屋為86.16平方公尺，即為26.06坪（小數點後第
    二位以下四捨五入），有建物登記謄本在卷可稽（見同上卷
    第33頁，76.06㎡＋10.10㎡＝86.16㎡，86.16㎡×0.3025＝
    26.0634坪），是以本件之訴訟標的價額應為886萬0,400元
    （26.06坪×340,000元＝88,660,400元）。依上說明，當事
    人對此既未有爭執，且該價額較貼近客觀之市場交易價額，
    亦有松山區週遭成交行情表及松山區週遭成交行情公報可資
    參照（見同上卷第16頁、第25至27頁）。因此，本件被上訴
    人除繳納上開4萬5,154元之第一審裁判費外，另已於99年1
    月29日補繳4萬3,659元（見同上卷卷面後第1頁），合計8萬
    8,813元，自屬合法。原審判決（即99年度訴字第336號）被
    上訴人全部敗訴後，被上訴人提起上訴，應徵第二審裁判費
    即為13萬3,219元，被上訴人依原審99年6月22日之裁定，僅
    繳6萬7,731元（見本院卷(一)第10、13頁），尚欠6萬5,488元
    未據被上訴人繳納。
三、嗣本院98年度上字第755號第二審判決將原審判決廢棄，命
    上訴人應將系爭土地及系爭房屋移轉登記予被上訴人，並自
    系爭房屋遷出騰空返還予被上訴人，即為被上訴人全部勝訴
    之判決，是關於上訴人上訴第三審之訴訟標的價額亦為886
    萬0,400元，應徵第三審裁判費13萬3,219元，扣除上訴人已
    繳之6萬7,731元，尚欠6萬5,488元未據繳納。依民事訴訟法
    第444條、第249條第1項第6款規定，限兩造如數逕向本院補
    繳，爰裁定如主文。
中    華    民    國   100    年    11    月    28    日
                  民事第十五庭
                      審判長法  官  林恩山
                            法  官  方彬彬
                            法  官  郭松濤
正本係照原本作成。
關於核定價額部分如不服本裁定應於10日內向本院提出抗告狀，
並應繳納抗告費新臺幣1,000元。
中    華    民    國   100    年    11    月    29    日
                            書記官  方素珍